最高法院刑事判決　　　　　　　　　　　　　　　八十八年度台上字第二○二○號
　　上　訴　人　甲○○
　　選任辯護人　高進福律師
右上訴人因妨害自由案件，不服台灣高等法院中華民國八十六年五月二十一日第二審
更審判決（八十六年度上更(二)字第二一○號，起訴案號：台灣基隆地方法院檢察署八
十三年度偵字第二二五五號），提起上訴，本院判決如左：
    主  文
上訴駁回。
    理  由
本件原判決認定：上訴人甲○○因乃兄林建章承攬中油液化天然氣接收站加樁平台工
程，與合夥人林朝旺有糾紛，竟夥同四名不詳姓名成年男子，基於共同犯意聯絡，於
民國八十三年六月六日十時許，由四名不詳姓名者同至基隆市○○路二十九號前，強
押林朝旺上其等所開去之自用小客車，將林朝旺載往隔街老爺酒店旁等候之甲○○會
合，上訴人一人獨自開車在前，二車一前一後，將林朝旺載往基隆市○○路之哈立德
廣告公司內，共同基於傷害之故意，出手毆打林朝旺，使林朝旺受有左背、右胸、右
上胸、左側胸紅腫及左膊後瘀血等傷害，並對林朝旺以加害生命之事恐嚇稱：「要你
父親失去你這個兒子，並讓你父親之公司無法生存」等語，林朝旺因而心生畏懼，致
生危害於其安全，不得已與之簽訂中油液化天然氣接收站加樁平台工程解約書，及開
立本票二張（到期日各為八十三年六月九日、十月三十日，金額各為新台幣（下同）
五百八十萬元、一千零五十萬元）予上訴人，上訴人等人見目的已達，始將被其控制
行動達二小時三十分之久之林朝旺釋回等情。係以上開事實，已據被害人林朝旺迭於
偵審中指訴綦詳，核與證人林清發供證之情節相符，且有本票、驗傷診斷書各一紙，
及林建章、林朝旺往來存證信函可稽，並經證人林建章、李連富證述，有為林朝旺處
理該合夥承攬之債務糾紛事無訛，林建章與被害人間糾紛，久未決，由上訴人出面
，經二小時即告解決，並能取得本票二張及一千零五十萬元之預期利益，參以被害人
身上有多處被毆傷情形，益證上訴人夥同四人，以形勢逼使被害人不得不從，因認上
訴人有上開妨害自由等犯行，為其所憑之證據及認定之理由。而以上訴人所為否認犯
罪及辯解各節，為無可取，亦經依據卷內訴訟資料，逐一予以指駁。並說明證人林伯
餘、張麗玲、李惠智之證言，共同被告陳武松判決無罪事，及中華電信公司北區分公
司基隆營運處函謂通話紀錄已逾保管期限等資料，尚不足作為上訴人有利認定之理由
。核上訴人所為，係犯刑法第三百零二條第一項妨害自由罪、第二百七十七條第一項
傷害罪，二罪間有方法結果牽連關係，應從一重妨害自由罪處斷，及明上訴人在妨
害自由行為繼續實施中，出言恐嚇應包含在妨害自由罪之內，為該罪之部分行為。及
說明上訴人因債務糾紛，以強押方法剝奪人之行動自由，並將被害人毆打成傷，事後
一再否認犯行，無悔過之意，不宜宣告緩刑之理由。因將第一審諭知緩刑之不當判決
撤銷，適用刑法第二十八條、第三百零二條第一項、第二百七十七條第一項、第五十
五條，罰金罰鍰提高標準條例第一條前段各規定，論以共同以非法方法剝奪人之行動
自由罪，審酌上訴人犯罪之動機、目的、手段、所生之危害及犯罪後之態度等一切情
狀，量處有期徒刑一年，經核於法尚無違誤。上訴意旨仍執陳詞否認犯罪，對原審採
證認事之職權合法行使事項及判決理由已經指駁不採之辯解，砌詞任意指摘，非有理
由，應予駁回。
據上論結，應依刑事訴訟法第三百九十六條第一項，判決如主文。
中      華      民      國    八十八    年      四      月    二十二    日
                              最高法院刑事第四庭
                                  審判長法官  黃  劍  青
                                        法官  劉  敬  一
                                        法官  林  增  福
                                        法官  邵  燕  玲
                                        法官  張  清  埤
      右正本證明與原本無異
                                              書  記  官
中      華      民      國    八十八    年      四      月    二十八    日
